【裁判字號】    88,簡上,239
【裁判日期】    890315
【裁判案由】    違反公司法
【裁判全文】
臺灣臺北地方法院刑事判決                        八十八年度簡上字第二三九號
    上  訴  人
    即  被  告  乙○○
右列上訴人即被告因違反公司法案件，不服本院臺北簡易庭中華民國八十八年九月十
三日所為八十七年度北簡字第一五一二號第一審判決（聲請簡易判決處刑書案號：臺
灣臺北地方法院檢察署八十七年度偵字第二一三五二號），提起上訴，本院管轄第二
審之合議庭判決如左：
    主  文
上訴駁回。
    事  實
一、乙○○係設於台北市○○○路○段二八六號十一樓之二開運設計工程有限公司（
    下稱開運公司）之負責人，明知該公司未經主管機關臺北市政府建設局核准設立
    登記，並以該公司名義與他人簽訂室內設計工程合約書等契約，違反公司法有關
    未經設立登記，不得以公司名義經營業務或為其他法律行為之規定。
二、案經告發人甲○○告發由臺灣臺北地方法院檢察署檢察官聲請簡易判決處刑。
    理  由
一、右揭事實，業據被告即上訴人乙○○於偵查中坦承不諱，核與告發人甲○○於偵
    查中告發之情節相符，而開運設計工程有限公司未經辦理公司設立登記，有臺北
    市政府建設局八十七年八月二十九日建一字第八七三二五二二三號函在卷足憑，
    被告以開運公司名義從事室內設計、施工等業務，亦有室內設計工程合約書、保
    固書各一份、被告之名片一張等件附卷可稽。本件事證明確，被告之犯行堪予認
    定。
二、核被告所為，係違反公司法第十九條第一項之規定，應依同條第二項規定論處。
    原審引用上開法條及刑法第十一條前段、第四十二條第二項、罰金罰鍰提高標準
    條例第二條、現行法規所定貨幣單位折算新台幣條例第二條規定，量處被告罰金
    新台幣六萬元，並諭知易服勞役之折算標準，其認事、用法、量刑均無違誤。被
    告上訴意旨以伊已於偵查程序中承認使用開運公司名義簽訂契約，事後雖向臺北
    市政府建設局申請設立登記，惟因故未果，僅能以「卡位設計工作坊」名義登記
    ；現伊已告破產，又未從事上述營業，請求減輕原審刑罰等語置辯，尚非有理，
    應駁回其上訴。
三、按被告經合法傳喚，無正當之理由不到庭者，得不待其陳述，逕行判決，刑事訴
    訟法第三百七十一條定有明文；又依同法第四百五十五條之一第一項、第三項之
    規定，上訴人對簡易判決有不服者，得上訴於管轄之第二審地方法院合議庭，並
    準用同法第三編第一章及第二章之規定。是以本件被告經本院以公示送達方式合
    法傳喚，無正當理由不到庭，有有院公示送達證書及臺北市松山區公所八十九年
    一月二十九日北市松秘字第八九二０一八０二００號函各一紙在卷足憑，爰不待
    其陳述，逕行判決，併此敘明。
據上論斷，應依刑事訴訟法第四百五十五條之一第一項、第三項、第三百七十一條、
第三百六十八條，判決如主文。
本案經檢察官莊俊仁到庭執行職務。
中      華      民      國    八十九    年      三      月     十五    日
                                    台灣台北地方法院刑事第三庭
                                        審判長法  官  陳  興  邦
                                              法  官  郭  惠  玲
                                              法  官  丁  蓓  蓓
右正本證明與原本無異。
本件判決不得上訴。
                                              書記官  楊  秋  鈴
中      華      民      國    八十九    年      三      月     十六    日
附錄本件論罪科刑之法條全文：
公司法第十九條：
未經設立登記，不得以公司名義經營業務或為其他法律行為。
違反前項規定者，行為人各處一年以下有期徒刑、拘役或科或併科新臺幣十五萬元以
下罰金，並自負其責；行為人有二人以上者，連帶負責，並由主管機關禁止其使用公
司名稱。


司法院資訊處製作；財團法人民間司法改革基金會備份。
